# 那些并购重组不用经过审核？

提问人：ccq88488 时间：2017-03-26 20:05:41
请问一下，那些并购重组不用经过重组委员会审核？谢谢

回答人：chenyiwei
可在证监会网站上查阅行政审批事项目录（最新一版是在 2016 年 4 月 8 日调整的）。http://www.csrc.gov.cn/pub/zjhpu ... 20160411_295626.htm